臺灣高等法院刑事判決　　　　　　　　　　　　　九十三年度上易字第一八八八號
　　上　訴　人　臺灣宜蘭地方法院檢察署檢察官
　　被　　　告　乙○○
　　選任辯護人　李秋銘律師
　　　　　　　　黃金亮律師
右上訴人因被告竊盜等案件，不服臺灣宜蘭地方法院九十三年度易字第二四七號，中
華民國九十三年九月二十九日第一審判決（起訴案號：臺灣宜蘭地方法院檢察署九十
三年度偵字第一七一七號），提起上訴，本院判決如左：
    主  文
上訴駁回。
    理  由
一、公訴意旨略以：被告乙○○於民國九十三年五月五日下午六時許，在宜蘭縣羅東
    鎮華城餐廳喝下紅葡萄酒一瓶，酒後竟意圖為自己不法之所有，於同日下午九時
    許，行至宜蘭縣羅東鎮○○路三四六號前，以徒手方式竊取甲○○所有之車牌號
    碼ＦＤＤ—九三七號重型機車（鈴木廠牌，藍色，引擎號碼為Ｃ0000000
    號）一部後，明知已無安全駕駛動力交通工具之能力，竟騎乘竊得之機車逃逸，
    騎約十幾公尺遠時被甲○○發現而攔下報警，經警至現場處理，並於隔日（五月
    六日）凌晨零時五十七分許對乙○○進行酒測，依呼氣測試法測得每公升酒精濃
    度達零點六八毫克，並經警對乙○○測試、觀察之結果，認乙○○查獲、測試或
    訊問過程，有語無倫次、含糊不清、意識模糊、注意力無法集中、呆滯木僵、多
    話、大笑及泥醉等情事，顯然不能安全駕駛。因認被告涉有刑法第一百八十五條
    之三不能安全駕駛、第三百二十條第一項竊盜罪嫌。
二、訊據被告乙○○固供承於前開時地，於酒醉後牽走前揭甲○○所有之機車，惟否
    認竊盜及不能安全駕駛而騎乘機車之犯行，辯稱略以：當天騎自己機車，前往羅
    東鎮○○路○段四一二號華城餐廳與同事聚餐，到達後將機車停放在華城餐廳門
    前遮雨棚下方，餐後因酒醉而誤認告訴人甲○○所有之機車為自己之機車才會將
    之牽走，且在告訴人將之攔下時與告訴人爭執機車係其所有，其並無不法所有意
    圖等語。經查：被告當晚確係騎機車與同事在宜蘭縣羅東鎮華城餐廳聚餐，所騎
    乘之機車則停放在餐廳門前遮雨棚下，迭據被告供承在卷，並與證人駱慶光於原
    審證述於案發翌（六）日下午到宜蘭地檢署等候被告，於交保後被告說要到華城
    餐廳牽機車，親見被告到華城餐廳牽自己的機車回家之情節相符，被告在警訊中
    並出示其機車鑰匙，有照片一幀在卷可按，是被告於當晚係騎機車前往華城餐廳
    ，與同事聚餐應是實情。至檢察官事後派警前往查察被告停放機車情形，已在被
    告騎走機車之後，於上開認定並無影響。次查被告在宜蘭縣羅東鎮○○路三四六
    號前，將告訴人甲○○所騎乘停放該處鑰匙未拔取等候倒垃圾之車牌ＦＤＤ─九
    三七號機車牽離十餘公尺為告訴人攔下時，尚與告訴人爭執該機車係他所有，而
    被告當時已呈酒醉狀態，站立不穩，爭執間適警車巡邏經過，告訴人乃攔下警車
    報警處理等情，業據告訴人甲○○於原審證述綦詳，而被告查獲當時確飲酒過量
    ，有被告經查獲警員以呼氣測試酒精濃度為○．六八MG/L，被告當時並呈語無倫
    次、含糊不清、意識模糊、呆滯木僵、多話、大笑，並有泥醉情事，有宜蘭縣警
    察局羅東分局公正派出所製作之酒精測試單及刑法第一百八十五條之三案件測試
    觀察紀錄表各一紙，以及在公正派出所拍攝被告酒醉狀態之照片二張在卷可稽。
    從而，告訴人上開機車鑰匙既插在機車上，倘被告有竊取該機車不法犯意，自會
    啟動機車迅即逃離，斷不會以牽車方式離開，再參以被告當時酒醉狀態，且在牽
    離機車十餘公尺為告訴人攔下時，尚與告訴人爭執該機車係其所有等情，已足徵
    被告主觀上係誤認上開機車係其所有，被告所為核與竊盜罪主觀須具有不法所有
    之意圖有間。被告係將告訴人上開機車牽離，並未騎乘，業據被告供承及證人甲
    ○○於原審證述在卷，是被告既無駕駛動力交通工具之行為，與刑法第一百八十
    五條之三以不能安全駕駛動力交通工具而駕駛之構成要件即有不合。
三、原審以並無積極證據足證被告有前揭各該犯行而為無罪之諭知，並無不合，原判
    決應予維持。公訴人上訴意旨以告訴人甲○○於警訊中陳稱被告發動伊機車並坐
    上機車騎去，被告並未取用自己機車鑰匙開啟車鎖，且被告竊車距其聚餐之華城
    餐廳有一公里三百七十公尺，難認被告無公訴人所指各犯行云云，惟查證人甲○
    ○（原判決誤載為駱慶光，應予更正）於原審供證被告係手牽機車並未騎乘，且
    與證人爭執機車係其所有，陳述明確，參以機車發動及啟動快速，若經啟動行駛
    十餘公尺，勢非告訴人所能來得及攔截，且甲○○在原審表示在警訊時未閱覽警
    訊筆錄，而其於原審作證時數度確定被告確係用手牽機車並未騎乘，自當以其在
    原審作證所供較為可信。至被告餐後離開餐廳，行走一公里多至羅東鎮○○路三
    四六號前牽走告訴人機車，應係正在嚴重酒醉中，此觀前述其在警局酒測及觀察
    紀錄可知，其於離開餐廳時未騎乘自己機車，於行至上揭地點未動用自己機車鑰
    匙，卻牽走甲○○機車，當係酒後迷糊所致，其當場與告訴人爭執機車為其所有
    ，顯示其當時確無不法所有之意圖，均如前述，上訴非有理由，應予駁回。
據上論結，應依刑事訴訟法第三百六十八條，判決如主文。
本案經檢察官鄭富銘到庭執行職務。
中    華    民    國    九十三    年    十    二    月        十        日
                            臺灣高等法院刑事第十八庭
                                審判長法  官  吳      敦
                                      法  官  張  傳  栗
                                      法  官  沈  宜  生
右正本證明與原本無異
不得上訴
                                      書記官  鄒  賢  英
中    華    民    國    九十三    年    十    二    月      十   三     日
